# 资产无划转

提问人：2504525880 时间：2022-01-14 10:23:57
陈版您好： A公司与B公司无任何股权关系，双方股东协商将A公司账面的资产无偿划转给B公司，A公司的账务处理借资本公积-股本溢价（不足的部分冲减留存收益）贷固定资产 存货等科目 ，B公司借固定资产 存货等科目（入账价值为原A公司的账面价值） 贷资本公积-股本溢价。假设A公司是B公司的母公司，无偿划转A公司的账务处理借方为长期股权投资，其他账务处理同上，请问我的理解是否正确？ 追问B公司固定资产入账时直接按照账面价值入账的话，那么折旧的年限如何确定，和新购买的资产一样吗？

回答人：chenyiwei
一般可以这样理解。但要注意：这样处理的前提是：A和B之间即使没有股权投资关系，也是同一控制下的关联公司。
B公司取得固定资产后，理论上应根据其状况重新确定折旧年限，但实务中较普遍的做法是按照该资产在A公司的剩余折旧年限。如果没有明显不合理，也可以接受。